【裁判字號】    92,訴緝,142
【裁判日期】    920829
【裁判案由】    毒品危害防制條例
【裁判全文】
臺灣高雄地方法院刑事判決                        九十二年度訴緝字第一四二號
    公  訴  人  臺灣高雄地方法院檢察署檢察官
    被      告  甲○○
右列被告因違反毒品危害防制條例案件，經檢察官提起公訴（九十一年度毒偵字第六
六四三號），暨移
    主  文
甲○○連續施用第一級毒品，累犯，處有期徒刑壹年；扣案殘留有第一級毒品海洛因
之注射針筒壹支，沒收銷燬之。又連續施用第二級毒品，累犯，處有期徒刑柒月。應
執行有期徒刑壹年陸月；扣案殘留有第一級毒品海洛因之注射針筒壹支，沒收銷燬之
。
    事  實
一、甲○○前因違反戡亂時期肅清煙毒條例及麻醉藥品管理條例案件，經臺灣雲林地
    方法院以八十五年度訴字第四四三號，分別判處有期徒刑三年四月及六月，應執
    行有期徒刑三年六月，又因違反藥事法，經臺灣雲林地方法院以八十七年度訴字
    第五號，判處有期徒刑五月，合併定執行刑三年十月，於民國九十一年五月二十
    三日縮刑期滿執行完畢，又因施用第一級毒品海洛因案件，經臺灣雲林地方法院
    以八十八年度毒聲字第七○二二號裁定送觀察勒戒後，認有繼續施用毒品傾向，
    而裁定令被告入戒治處所，施以強制戒治一年期滿，並由臺灣雲林地方法院檢察
    署檢察官於九十年三月五日，以九十年度戒毒偵字第二八號不起訴處分確定；詎
    其明知海洛因、安非他命為毒品，依法不得施用，仍於不起訴處分後五年內，分
    別基於施用第一級、第二級毒品之概括犯意，海洛因部分自九十一年九月二十八
    日起至九十二年六月十八日六、七時許止，安非他命部分自九十一年九月二十七
    日起至九十二年六月十七日止，分別在不詳名籍綽號「阿輝」之友人汽車上、自
    己承租之汽車上、雲林某不知名汽車旅館、雲林縣斗六市附近等處，各以每隔五
    、六天、每隔十幾天左右吸食一次之頻率，海洛因以摻雜在香菸中及注射方式、
    安非他命以放置於鋁箔紙、燈泡上，下方以火燒烤，吸食所生煙霧方式，分別施
    用第一級毒品海洛因及第二級毒品安非他命多次，為警分別於(一)九十一年九月二
    十九日凌晨零時二十分許，在國道一號公路二一八公里南向車道處查獲，並扣得
    其所有供施用毒品之注射針筒一支(二)九十一年十二月二十五日十七時三十分許，
    在彰化縣鹿港鎮○○路○段二二○號友人潘國義、潘國華住處查獲。
二、案經內政部警政署國道公路警察局第三警察隊報請臺灣彰化地方法院檢察署檢察
    官，呈請臺灣高等法院檢察署檢察官令轉臺灣高雄地方法院檢察署檢察官偵查起
    訴，暨移送本院併案審理。
    理  由
一、右揭犯罪事實，業據被告於本院訊問時坦承不諱，且其二次為警查獲時所採集之
    尿液經送驗結果，均呈嗎啡、甲基安非他命陽性反應等情，此有彰化縣衛生局煙
    檢字第九一一八四二號、第九二○○二三號煙毒尿液檢驗成績書、高雄醫學大學
    附設中和紀念醫院第0000000號濫用藥物尿液檢驗報告各一紙附卷可稽，
    復有國道公路警察局第三警察隊採集犯罪嫌疑人尿液編號與真實姓名對照認證表
    、彰化縣警察局彰化分局委託檢驗尿液代號與真實姓名對照認證單各一紙可佐；
    而在被告身上扣得之注射針筒一支，經送高雄醫學大學附設中和紀念醫院檢驗結
    果，呈海洛因陽性反應，有該院編號第九一─二三六四號檢驗報告一紙附卷可稽
    ，並有上開物品扣案可憑；是被告之自白與事實相符，堪信為真實。
二、按被告經觀察、勒戒後，認為有繼續施用毒品傾向者，應由檢察官聲請法院裁定
    令入戒治處所施以強制戒治，其期間為一年，依第二十條第二項強制戒治期滿，
    應由檢察官為不起訴處分，同條例第二十條第二項及第二十三條第一項分別定有
    明文。惟依同條例第二十三條第一項規定為不起訴之處分後，五年內再犯第十條
    之罪或三犯以上者，則不適用第二十三條第一項之規定，亦為同條例第二十三條
    第二項所明定。經查被告前因施用毒品犯行，經臺灣雲林地方法院以八十八年度
    毒聲字第七○二二號裁定送觀察勒戒後，認有繼續施用毒品傾向，並裁定令被告
    入戒治處所，施以強制戒治一年期滿，而由臺灣雲林地方法院檢察署檢察官以九
    十年度戒毒偵字第二八號為不起訴處分確定，此有該不起訴處分書、臺灣高等法
    院被告全國前案紀錄表各一份可憑；被告於不起訴處分後五年內，再因本案施用
    第一級、第二級毒品犯行遭查獲，依前開規定自應由本院予以審理。
三、查海洛因、安非他命分別係毒品危害防制條例第二條第二項之第一、二級毒品，
    不得持有、施用，被告持以施用；核被告所為，係犯毒品危害防制條例第十條第
    一項之施用第一級毒品罪及同條第二項之施用第二級毒品罪。被告持有第一級、
    第二級毒品後進而施用，其持有毒品之低度行為，為施用毒品之高度行為所吸收
    ，不另論罪；又先後多次施用第一級、第二級毒品之行為，時間緊接，所犯均係
    構成要件相同之罪名，顯均基於概括犯意反覆為之，皆為連續犯，應各依刑法第
    五十六條之規定以一罪論處，並加重其刑。其所犯上開二罪間，犯意各別，行為
    互殊，應分論併罰。被告前因違反戡亂時期肅清煙毒條例及麻醉藥品管理條例案
    件，經臺灣雲林地方法院以八十五年度訴字第四四三號，分別判處有期徒刑三年
    四月及六月，應執行有期徒刑三年六月，又因違反藥事法，經臺灣雲林地方法院
    以八十七年度訴字第五號，判處有期徒刑五月，合併定執行刑三年十月，於九十
    一年五月二十三日縮刑期滿執行完畢，有卷附臺灣高等法院被告全國前案紀錄表
    可按，其於五年內再犯本案有期徒刑以上之罪，為累犯，應依刑法第四十七條規
    定加重其刑，並依法遞加之。再者，公訴人雖未就被告其他連續施用海洛因、安
    非他命之犯行起訴，惟此部分與前開已起訴之被告分別施用海洛因、安非他命各
    一次之犯行間，有連續犯之裁判上一罪關係，應為起訴效力所及，本院基於裁判
    不可分之原則，自得併予審理。
四、爰審酌被告犯罪之時間、手段，及其施用海洛因、安非他命僅係戕害自身，尚未
    害及他人，然前已有施用毒品前科，詎仍再犯本案，敗壞社會風氣，惟犯罪後坦
    承犯行態度尚可等一切情狀，分別量處如主文所示之刑，並定其應執行之刑。關
    於扣案之注射針筒一支，被告雖辯稱非其所有，亦非其供施用海洛因所用，然被
    告於本院九十二年七月二十八日訊問時自承：扣案之注射針筒是從我長褲口袋中
    取出的等語，參以其於九十一年九月二十九日警局初詢時亦稱：我是採注射方式
    施用海洛因等語，核與證人曾森永於同日警詢時所陳：扣案之注射針筒是甲○○
    自其長褲口袋中取出，該針筒是甲○○所有的等語相符，顯見被告所辯不足採信
    ，扣案注射針筒一支係被告犯本案所用之物，應可認定；又該針筒經送驗後，呈
    海洛因陽性反應，有高雄醫學大學附設中和紀念醫院檢驗報告一紙可憑，又所殘
    留之第一級毒品海洛因已與注射針筒相結合，物理上難以析離，則關於該針筒自
    應依毒品危害防制條例第十八條第一項前段規定宣告沒收銷燬之。
據上論斷，應依刑事訴訟法第二百九十九條第一項前段，毒品危害防制條例第十條第
一項、第二項、第十八條第一項前段，刑法第十一條、第五十六條、第四十七條、第
五十一條第五款，判決如主文。
中      華      民      國     九十二     年     八     月    二十九    日
                                  臺灣高雄地方法院刑事第四庭
                                  審判長  法  官  陳明富
                                          法  官  李代昌
                                          法  官  洪珮婷
右正本證明與原本無異。
如不服本判決，應於判決送達後十日內，向本院提出上訴狀。
                                          書記官  于耀文
中    華    民    國      九十二      年      八      月      二十九    日


司法院資訊處製作；財團法人民間司法改革基金會備份。
